【裁判字號】    88,自,1329
【裁判日期】    890223
【裁判案由】    詐欺
【裁判全文】
臺灣臺中地方法院刑事判決                        八十八年度自字第一三二九號
    自  訴  人  甲○○
    被      告  乙○○
右列被告因詐欺案件，經自訴人提起自訴，本院判決如左：
    主      文
乙○○無罪。
    理      由
一、自訴意旨詳如附件自訴狀所載。
二、按犯罪事實應依證據認定之，無證據不得推定其犯罪事實，又不能證明被告犯罪
    者，應諭知無罪之判決，刑事訴訟法第一百五十四條、第三百零一條第一項前段
    分別定有明文。次按自訴人在刑事訴訟法上為原告之身份，對於其所述之事實應
    舉出證據，不能僅憑自訴人之陳述作為認定事實之唯一證據，最高法院七十二年
    度台上字第四三二二號判決可資參照。
三、訊據被告乙○○堅決否認有詐欺犯行，辯稱：自民國八十二年七月間起，伊父親
    劉榮豐即代伊陸續清償會款，目前僅剩新台幣（下同）七萬五千元欠款未交還，
    自訴人先後於八十六年、八十七年間向法院提起刑事詐欺告訴，並分別經法院裁
    定自訴駁回及判處無罪確定，自訴人又於八十八年一月二十八日，向法院提起民
    事返還欠款訴訟，雙方並當庭達成訴訟上之和解，於和解成立後，伊旋依照和解
    條件自八十八年六月間起，按月償還五千元予自訴人，並已償還六月份、七月份
    及八月份共三個月款項，嗣因逢九二一大地震，其父住處之房屋半倒，致經濟發
    生困難而遲延支付九月份之款項，伊並無詐欺之意圖等語。經查：自八十二年七
    月間起，被告乙○○積欠之互助會會款，經由自訴人甲○○同意，由其父劉榮豐
    代為清償欠款等情，業據證人劉榮豐於本院審理時到庭證述屬實，並為自訴人所
    是認，而被告於八十二年一月間標取會款二十八萬元後，有陸續償付會款，且自
    八十八年六月間起，亦已依照和解條件分別於六月、七月及八月間，按月償還五
    千元等情，亦為自訴人所不否認，又被告之父劉榮豐住處即坐落於南投縣鹿谷鄉
    竹豐村中湖巷十六號之房屋，因受九二一大地震之天然災害，致房屋半倒之事實
    ，有南投縣鹿谷鄉鄉長陳錫梧出具之住宅受損證明書乙紙附卷足憑，顯見被告所
    辯渠係因遭逢天災致經濟發生困難而無法如期償還欠款等語，應堪採信，實難憑
    此即遽認被告有何詐欺犯行，且自訴人亦無法提出其他相關事證以供本院進一步
    查證，應認本件純屬民事糾葛，此外，復查無其他積極確切之證據足資證明被告
    有何自訴人所指之詐欺犯行，因不能證明被告犯罪，應為被告無罪判決之諭知。
據上論斷，應依刑事訴訟法第三百四十三條、第三百零一條第一項，判決如主文。
中      華      民      國      八十九      年    二    月    二十三    日
                                        法  官  崔 玲 琦
右正本證明與原本無異。
如不服本判決，應於送達後十日內向本院提出上訴狀 （須附繕本） ，上訴於台灣高
法院台中分院。
                                        書記官
中      華      民      國      八十九      年    二    月    二十三    日


司法院資訊處製作；財團法人民間司法改革基金會備份。
